臺灣高等法院高雄分院刑事判決
110年度上訴字第945號
上  訴  人  
即  被  告  易子翔


                    （現另案於法務部○○○○○○○○○                      執行中）
選任辯護人  林柏瑞律師(法扶律師)
上列上訴人因毒品危害防制條例案件，不服臺灣高雄地方法院11
0年度訴字第6號，中華民國 110 年 8 月 23 日第一審判決（起
訴案號：臺灣高雄地方檢察署109年度偵字第14375號、109年度
偵字第18712號、109年度偵字第18713號），提起上訴，本院判
決如下：
    主  文
一、原判決關於附表編號5部分及附表編號2、8沒收部分，及定
    應執行刑部分，均撤銷。
二、易子翔犯如附表編號5所示之罪，處如附表編號5「本院判  
    決主文」欄所示之刑及沒收。
三、易子翔犯如附表編號2所示之罪，扣案之犯罪所得新臺幣貳
    仟元，及電子磅秤壹台、夾鏈袋壹包、APPLE 行動電話貳支
    ，均沒收；又犯如附表編號8所示之罪，扣案之犯罪所得新
    臺幣壹仟陸佰元，及電子磅秤壹台、夾鏈袋壹包，均沒收。
四、其他上訴駁回。
五、易子翔前開上訴駁回部分所處之有期徒刑，與第二項撤銷改
    判部分所處之有期徒刑，應執行有期徒刑肆年伍月。
    事  實
一、易子翔明知經毒品危害防制條例列為第三級毒品之愷他命、
    「3,4-亞甲基雙氧甲基卡西酮（Methylone ）」、「4-甲基
    甲基卡西酮」、「3,4-亞甲基雙氧苯基乙基胺丁酮」，及第
    四級毒品之「Nitrazepam（硝西泮）」，非經許可，不得販
    賣，亦不得持有純質淨重達20公克以上，竟仍基於販賣第三
    、四級毒品以營利之犯意，以如附表所示之手機下載微信通
    訊軟體聯繫交易毒品（帳號為「哈瓦士」、「茂野吾郎」）
    ，分別為附表編號1 至8 「犯罪事實」欄所示之販賣毒品行
    為。
二、嗣於民國109 年7 月9 日下午6 時34分許，員警持搜索票在
    以下地點執行搜索，並扣得下列物品，因而查獲：
　1.在高雄市○鎮區○○路000 巷00號3 樓之易子翔住處執行搜索
    ，扣得電子磅秤1 台、夾鏈袋1 包、APPLE 行動電話2 支與
    新臺幣（下同）12,100元。
　2.在易子翔使用之車牌號碼000-0000號自用小客車內，扣得：
　⑴摻有第三級毒品「3,4-亞甲基雙氧甲基卡西酮（Methylone 
    ）」、第四級毒品「Nitrazepam（硝西泮）之果汁粉包6 包
    （驗前淨重合計23.726公克，驗後淨重合計23.606公克。第
    三級毒品之純質淨重合計10.442公克，第四級毒品之純質淨
    重因純度過低無法計算）。
　⑵摻有第三級毒品「4-甲基甲基卡西酮」之咖啡包2 包（其中1
     包另含有第三級毒品「3,4-亞甲基雙氧苯基乙基胺丁酮」
    成分，起訴書漏載此成分。上述咖啡包2包，合計驗前淨重
    合計16.576公克，驗後淨重合計16.536公克，所含第三級毒
    品之純質淨重小於2 公克）。
　⑶第三級毒品愷他命3 包（驗前淨重合計38.104公克，驗後淨
    重合計38.077公克，純質淨重合計33.588公克）。
三、案經高雄市政府警察局苓雅分局報告臺灣高雄地方法院檢察
    署檢察官偵查起訴。
    理  由
一、證據能力：
    按被告以外之人於審判外之言詞或書面陳述，屬傳聞證據，
    原則上不得作為證據；惟按被告以外之人於審判外之陳述，
    雖不符刑事訴訟法第159條之1至第159條之4之規定，而經當
    事人於審判程序同意作為證據，法院審酌該言詞陳述或書面
    陳述作成時之情況，認為適當者，亦得為證據，刑事訴訟法
    第159條第1項、第159條之5第1項分別定有明文。查本判決
    所引用屬於傳聞證據之部分，均已依法踐行調查證據程序，
    且檢察官及上訴人即被告易子翔（下稱被告）、辯護人於本
    院準備程序時，均明示同意有證據能力（見本院卷第77至79
    頁），基於尊重當事人對於傳聞證據之處分權，及證據資料
    愈豐富愈有助於真實發現之理念，本院審酌該等證據作成時
    情況，並無違法取證之瑕疵，且無顯不可信之情形，以之作
    為證據應屬適當，自均有證據能力。
二、認定犯罪事實所憑之證據及理由：
  ㈠被告上揭販賣毒品以營利之犯罪事實，業據其於偵查、原審
    及本院審理中均坦承不諱，核與證人即購毒者周佳蓉、陸衍
    廷、蕭逸軒於偵查中證述向被告購毒之情節，及證人郭家緯
    於偵查中證述陪同周佳蓉向被告購毒之情節均屬相符。此外
    ，復有高雄市政府警察局苓雅分局109 年7 月9 日搜索、扣
    押筆錄、扣押物品目錄表、扣押物品收據證明書、扣押物照
    片張、車輛詳細資料報表（車牌號碼：000-0000）、高雄醫
    學大學附設中和紀念醫院檢驗醫學部毒物室濫用藥物檢驗報
    告（報告編號：S00000-000、S00000-000、S00000-000、S0
    0000-000、S00000-000、S00000-00 、S00000-00 、S00000
    -00、S00000-00 、S00000-00 、S00000-00 、S00000-000
    ）、被告與周佳蓉交易蒐證照片張、被告與周佳蓉通訊軟體
    暱稱照片、被告與陸衍廷交易蒐證照片、被告與陸衍廷通訊
    軟體暱稱照片、被告與蕭逸軒通訊軟體暱稱與對話翻拍照片
    等在卷可稽，足認被告上揭任意性之自白與事實相符。至被
    告本案附表編號6販賣第三級毒品之交易金額（犯罪所得）
    ，因被告與證人即購毒者蕭逸軒均稱為1,200 元至1,400 元
    ，而無法確認正確之金額（偵一卷53頁、他卷60至61頁），
    罪疑唯輕，應對被告作有利之認定即以1,200 元為該次犯罪
    所得。
  ㈡按販賣毒品罪，所謂「意圖」，即犯罪之目的，原則上不以
    發生特定結果為必要，祇須有營利之意圖為已足，不以買賤
    賣貴而從中得利為必要。又販賣毒品係違法行為，非可公然
    為之，且有其獨特之販售通路及管道，復無一定之公定價格
    ，容易增減分裝之份量，而每次買賣之價量，可能隨時依雙
    方關係深淺、資力、需求量及對行情之認知、毒品純度、來
    源是否充裕、查況鬆嚴、購買者被查獲時供述購買對象之可
    能風險評估等，而異其標準，非可一概而論，且販賣者從各
    種「價差」、「量差」或「純度」牟取利潤方式，亦有差異
    ，然其所圖利益之非法販賣行為目的，則屬相同，並無二致
    。又販賣利得，除經行為人坦承，或其價量至臻明確，確實
    難以究其原委。然依一般民眾普遍認知，毒品價格非低、取
    得不易，且毒品之非法交易，向為政府查禁森嚴且重罰不寬
    貸，衡諸常情，倘非有利可圖，殊無必要甘冒持有毒品遭查
    獲、重罰之極大風險，無端以自身住處附近為交易毒品之處
    所，平白義務為該買賣之工作。從而，舉凡有償交易，除足
    反證其確另基於某種非圖利本意之關係外，通常尚難因無法
    查悉其買進、賣出之價差，而諉無營利之意思，或阻卻販賣
    犯行之追訴。查被告本案販賣毒品屬多次，兼衡被告之教育
    程度及社會經驗，對於毒品交易為檢警機關嚴予取締之犯罪
    ，法律就此有重典處罰，本當知之甚詳，倘無從中賺取利得
    ，衡情應不致於甘冒被查緝科以重刑之風險，而為毒品之交
    易行為，堪認被告確有藉上述各該次販賣毒品從中取利之意
    圖，要無疑義。
  ㈢從而，本案事證明確，被告上述犯行均堪以認定，皆應依法
    論科。
三、應適用之法律：
  ㈠新舊法比較：
    按行為後法律有變更者，適用行為時之法律。但行為後之法
    律有利於行為人者，適用最有利於行為人之法律，刑法第2
    條第1 項定有明文。而被告行為後，毒品危害防制條例部分
    條文業於109 年1 月15日修正公布，並自同年7 月15日施行
    。其中：　　
　1.毒品危害防制條例第4條第3 項、第4 項規定：
　　修正前毒品危害防制條例第4條第3 項規定：「製造、運輸
    、販賣第三級毒品者，處7 年以上有期徒刑，得併科新臺幣
    7 百萬元以下罰金。」、同條第4 項規定：「製造、運輸、
    販賣第四級毒品者，處5 年以上12年以下有期徒刑，得併科
    新臺幣3 百萬元以下罰金。」；修正後規定則將第4 條第3 
    項、第4 項得併科罰金之數額分別提高為1 千萬元、5 百萬
    元以下，刑度較修正前為重，修正後之規定並未較有利。
  ⒉毒品危害防制條例第11條第5 項規定：
　　修正前毒品危害防制條例第11條第5 項原規定：「持有第三
    級毒品純質淨重20公克以上者，處3 年以下有期徒刑，得併
    科新臺幣30萬元以下罰金。」，修正為：「持有第三級毒品
    純質淨重5 公克以上者，處2 年以下有期徒刑，得併科新臺
    幣20萬元以下罰金。」。修正後該條處罰之門檻由「持有第
    三級毒品純質淨重20公克以上」下修至「持有第三級毒品純
    質淨重5公克以上」，而法定刑下調為二年以下有期徒刑，
    得併科新臺幣20萬元以下罰金，而被告持有第三級毒品之純
    質淨重超過20公克（蓋本案扣案果汁粉包6 包所含第三級毒
    品成分純質淨重合計10.442公克，咖啡包所含第三級毒品之
    純質淨重小於2 公克，第三級毒品愷他命純質淨重合計33.5
    88公克，合計扣案第三級毒品之純質淨重即已超過20公克，
    詳如後述），應適用修正後之規定較為有利。
  3.修正前之毒品危害防制條例第17條第2 項原規定：「犯第4 
    條至第8 條之罪於偵查及審判中均自白者，減輕其刑。」，
    修正後為：「犯第4 條至第8 條之罪於偵查及歷次審判中均
    自白者，減輕其刑。」，新法對於減輕其刑之要求較為嚴格
    ，顯然影響被告實質之刑罰，修正後之規定並未有利被告。
　4.經綜合上開之新舊法比較結果後，整體而言，行為後之法律
    並無較有利於被告之情形，自應一體適用被告行為當時（即
    修正前）之毒品危害防制條例。
  5.至於同時修正公布並施行之毒品危害防制條例第9 條第3 項
    規定「犯前5 條之罪而混合2 種以上之毒品者，適用其中最
    高級別毒品之法定刑，並加重其刑至2 分之1 。」，依立法
    理由，此項規定乃刑法分則之加重，為另一獨立之犯罪型態
    。被告本案販賣之毒品咖啡包或果汁粉包，固有混合2 種以
    上毒品之情形，惟其行為時，上開法律尚未施行，依刑法第
    1 條前段之規定，自不適用其行為後增訂之毒品危害防制條
    例第9 條第3 項規定論處，附此敘明。
  ㈡罪名
　 按愷他命、「3,4-亞甲基雙氧甲基卡西酮（Methylone ）」
    、「4-甲基甲基卡西酮」、「3,4-亞甲基雙氧苯基乙基胺丁
    酮」均係毒品危害防制條例第2 條第2 項第3 款之第三級毒
    品，「Nitrazepam（硝西泮）」則係同條項第4 款之第四級
    毒品。是核被告就附表編號1 、2 、3 、5部分所為，均係
    犯修正前毒品危害防制條例第4 條第3 項之販賣第三級毒品
    罪；就附表編號4 所為，係犯修正前毒品危害防制條例第4 
    條第6 項、第3 項之販賣第三級毒品未遂罪；就附表編號6 
    、7 、8 所為，均係犯修正前毒品危害防制條例第4 條第3 
    項、第4 項之販賣第三級、第四級毒品罪。
  ㈢按，毒品危害防制條例第 2  條第 2  項既依毒品之成癮性
    、濫用性及對社會之危害性將之分為四級，則不同品項之同
    級毒品，其對法益危害性仍屬相同，是在判斷所持有毒品之
    數量是否已達該條例第 11 條第 3  至 6  項所定之一定數
    量時，應將同級毒品合併計算，不因其分屬不同品項而分開
    計算。又按，經多次販賣後，持有剩餘毒品被查獲，其各次
    販賣毒品行為，固應併合處罰。該持有剩餘毒品之低度行為
    ，應僅為最後一次販賣毒品之高度行為所吸收，不另論罪，
    故就該查獲之剩餘毒品，祇能於最後一次之販賣毒品罪宣告
    沒收銷燬，不得於各次販賣毒品罪均宣告沒收銷燬（最高法
    院98年度台上字第5283號判決意旨參照）。扣案之第三級毒
    品，是被告於109年6月29日或30日在美麗華舞廳向一名不詳
    年籍男子購買（此經被告供述詳盡，見警卷15頁、偵卷154
    頁），而該等經販賣後所剩餘扣案咖啡包、果汁粉包、愷他
    命等三種品項之第三級毒品（詳細成分如事實欄二所示），
    合計純質淨重仍達20公克以上，當可認被告於109年6月29日
    或30日因購買而持有之第三級毒品純質淨重顯然超過20公克
    無疑，而此持有逾純質淨重20公克第三級毒品之低度行為，
    為被告販賣第三級毒品之高度行為所吸收，不另論罪。
  ㈣被告就附表編號6 部分，係利用不知情之不詳成年男子交付
    毒品，為間接正犯。
  ㈤被告就附表編號6 、7 、8 所為，係以一行為同時觸犯販賣
    第三級毒品罪、販賣第四級毒品罪，為想像競合犯，應依刑
    法第55條前段之規定，均從一重之販賣第三級毒品罪處斷。
  ㈥被告所犯附表編號1至8各罪間，犯意各別，行為互殊，應予
    分論併罰。　　
四、刑之加重減輕事由
　㈠被告前因賭博案件，經原審法院以108 年度簡字第3576號判
    決判處有期徒刑2 月確定，並於109 年4 月15日易科罰金執
    行完畢一情，有臺灣高等法院前案紀錄表在卷可參，其於受
    有期徒刑之執行完畢，5 年以內故意再犯本件有期徒刑以上
    之8 罪，均為累犯。本院審酌被告受有期徒刑執行完畢後，
    不過月餘，隨即再犯本案8 次犯行，可見其法敵對意識非淺
    ，且刑罰適應力薄弱，是予以加重其刑，並不違罪刑相當原
    則。爰依刑法第47條第1 項之規定，及司法院釋字第775 號
    解釋意旨，就被告所犯之附表編號1至8所示各罪，均加重其
    刑。
　㈡就附表編號4 部分，被告雖已著手於販賣行為之實行，惟尚
    未將毒品交付即被查獲，為未遂犯，不法內涵及對社會侵害
    之程度較既遂為輕，爰依刑法第25條第2 項規定，按既遂犯
    之刑減輕之。
　㈢被告於偵查及法院審理時，均自白其附表編號1至8所示犯行
    ，應依毒品危害防制條例第17條第2 項規定，就其所犯各罪
    皆減輕其刑。
　㈣被告有上揭刑罰加重、減輕事由，應依法先加後減，就其中
    附表編號4 之減輕部分並遞減之。
　㈤刑法第59條規定不予適用之說明：
  ⒈被告主張：其於偵查、審理過程中均坦承犯行，且各次毒品
    交易金額不高，賺取的利益不多，總計僅有1萬1千元，對治
    安及國民健康所生惡害非鉅，其惡性顯與長期、大量販賣毒
    品之毒梟不同，被告考領有中餐丙級技術執照，具有餐飲專
    長及工作能力，現年僅22歲，不宜與社會長期隔絕，被告由
    母親扶養長大，高中時即打工貼補家用，為改善家中經濟才
    起意販賣，動機情有可原，並為彌補過錯協助警方指認來源
    ，考量上情，請依刑法第59條規定酌減其刑。
　⒉刑法第59條的酌量減輕其刑，必須犯罪另有特殊原因或情狀
    ，在客觀上足以引起一般同情，而確可者，認為即使宣告法
    定最低度刑，仍嫌過重，或因立法至嚴，確有情輕法重的情
    形，始有其適用。被告所主張其成長背景、有餐飲丙級執照
    、打工貼補家用等情，雖經證人即被告之母陳玉惠到庭證述
    在卷（本院卷108至110頁），並經被告提出中餐烹飪丙級技
    術士執照1份（本院卷143頁）為證。然證人陳玉惠對被告曾
    有賭博前科之事，竟不知情，嗣經本院提示始改稱「沒有聽
    清楚」、「一時忘記了」（見本院卷第110至111頁），則陳
    玉惠是否確定知悉被告平時素行作為，並非無疑，且本院考
    量販賣毒品乃是我國嚴格查緝的犯罪行為，凡是具有一般智
    識能力及社會歷練的人，都知道不能夠從事，而被告案發時
    已成年，自陳學歷為高職肄業（見原審卷第165頁），依其
    智識能力對上述嚴禁販賣毒品的情形，自然無法推稱不知；
    且依被告教育程度、持有上述技術士執照等情況，並無無法
    正當工作，賺取生活所需錢財之能力，但被告卻仍然選擇從
    事本件販賣毒品犯行，其無視於國家禁令，嚴重影響社會治
    安、戕害國人健康，造成毒品氾濫及散布，所為顯無何特殊
    之原因與環境，在客觀上自無足以引起一般同情，而顯然可
    憫之情狀，縱科以最低度刑猶嫌過重之可憫情形，故無適用
    刑法第59條規定酌量減輕其刑之餘地。從而，被告上述主張
    ，難予憑採。　　
五、上訴駁回部分（附表編號1、3至4、6至7部分，及附表編號2
    、8罪刑部分）：
　　原審認被告附表編號1、3至4、6至7部分，及附表編號2、8
    罪刑部分罪證明確，因而適用相關法律規定，並：
　1.審酌被告知悉毒品對於人體健康危害至鉅，且向為政府嚴令
    禁絕流通，竟為圖小利，而販賣第三級毒品愷他命，及含有
    上開第三、四級毒品之果汁粉包、咖啡包，編號1至4、6至8
    部分販賣之次數、對象且被告以果汁粉包、咖啡包方式販售
    ，更易吸引現今年輕人濫用，且降低施用毒品之違法意識，
    且雖其各次販賣毒品之金額及數量非鉅，但仍足以戕害購毒
    者之身心健康，並助長毒品犯罪之風氣，進而可能滋生各種
    社會問題，是其主觀及客觀上之惡性均不可謂輕微，所為確
    值非難。再參以被告犯後坦承全部犯行，尚有面對司法追訴
    及處罰之意，態度並非惡劣，及其行為時年僅21歲，甫成年
    未久，智慮不深而誤入歧途，再衡以其於警詢、原審審理中
    自陳之教育程度、工作、家庭與生活狀況，併斟酌各次犯行
    之輕重程度等一切情狀，分別量處被告如附表編號附表編號
    1至4、6至8「原審主文」欄所示之刑。　
　2.原審另就附表編號1、3至4、6至7沒收部分說明：
  ⑴被告坦承本案附表所示犯罪所得，業經扣案（見本院卷126至
    127頁），則扣案被告附表編號1、3至4、6至7，販賣第三級
    毒品之犯罪所得，應依刑法第38條之1第1 項前段之規定，
    分別於被告前開犯行項下，諭知沒收。
　⑵扣案電子磅秤1 台、夾鏈袋1 包、APPLE 行動電話2 支（均
    無搭配門號），均為被告所有，供犯本案附表編號編號1、3
    至4、6至7販賣毒品所用之物，業據被告自承在卷，是均應
    依毒品危害防制條例第19條第1 項之規定，不論屬於犯罪行
    為人與否，均沒收之。　　
　3.經核原判決就此部分認事用法均無違誤，量刑亦已斟酌刑法
    第57條各款所列情狀，而未逾越法定範圍，亦未濫用其職權
    ，應屬適當。對於上述沒收的諭知，亦屬正確。被告上訴意
    旨指摘原判決未依刑法第59條酌減其刑，且量刑過重，而有
    不當，為無理由，應予駁回。
六、撤銷並改判部分：
　㈠原判決就附表編號5部分及編號2、8沒收部分，認罪證明確，
    予論罪科刑、沒收，固非無見；然1.關於附表編號5罪刑部
    分：原判決在判斷所持有毒品之數量是否已達該條例第 11 
    條第 3  至 6  項所定之一定數量時，應將同級毒品合併計
    算，不因其分屬不同品項而分開計算，然原判決就被告持有
    之第三級毒品咖啡包、果汁粉包、愷他命等三種品項之第三
    級毒品分別計算純質淨重，而僅以被告持有純質淨重20公克
    以上之第三級毒品愷他命品項之低度行為，為其如附表編號
    5 所示該販賣第三級毒品愷他命之高度行為所吸收，不另論
    罪，而漏未將合計已超過之合計純質淨重20公克之果汁粉包
    、咖啡包納入持有之逾量第三級毒品，並為最後一次販賣第
    三級毒品（附表編號5）之高度行為吸收，尚有不當。2.關
    於附表編號2、5、8沒收部分：原判決將果汁粉包、咖啡包
    、愷他命三種品項，拆開而分別在附表編號2、5、8項下沒
    收，而忽略逾量持有上述三種品項之第三級毒品僅成立一逾
    量持有行為之一體性，應一體在附表編號5項下一併沒收，
    亦有未合。被告上訴指摘原判決未依刑法第59條酌減其刑，
    且量刑過重，而有不當，雖無理由。然原判決此部分既有上
    述違失，自應本院將上述關於附表編號5及附表編號2、8沒
    收部分，並定應執行刑部分，予以撤銷改判。又刑法修正後
    沒收具備獨立性之法律效果，本院自得於本案附表編號2、8
    罪刑之上訴無理由駁回時，單獨撤銷附表編號2、8沒收部分
    （最高法院106 年度台上字第1236號刑事判決同此意旨），
    併予敘明。
　㈡爰以行為人責任為基礎，審酌被告知悉毒品對於人體健康危
    害至鉅，且向為政府嚴令禁絕流通，竟為圖小利，並其販賣
    毒品之金額及數量非鉅，但仍足以戕害購毒者之身心健康，
    並助長毒品犯罪之風氣，進而可能滋生各種社會問題，及考
    量其動機、目的、手段情節，持有之毒品數量，參以被告犯
    後坦承全部犯行之態度，及衡以其行為時年僅21歲，甫成年
    未久，並其於警詢、法院審理中自陳之教育程度、工作、家
    庭與生活狀況之智識能力、生活狀況一切情狀，量處被告如
    附表編號5「本院判決主文」欄所示之刑。另參酌被告本案
    所為犯行，罪質相同，手段及侵害法益之程度亦相近，且犯
    罪時間集中在109 年5 月底至同年7 月9 日間，對法益侵害
    之加重效應不大，如以實質累加之方式定應執行刑，則處罰
    之刑度顯將超過其行為之不法內涵，而違反罪責原則，及考
    量因生命有限，刑罰對被告造成之痛苦程度，係隨刑度增加
    而生加乘效果，而非以等比方式增加，是以隨罪數增加遞減
    其刑罰之方式，當足以評價被告行為之不法內涵。從而，依
    刑法第51條第5 款之規定，與前開上訴駁回部分所處之刑，
    定被告應執行有期徒刑4年5月。
　㈢沒收部分：　
　⑴犯罪所得：
　　被告坦承本案附表編號2、5、8所示犯罪所得，業經扣案（
    見本院卷126至127頁），則扣案被告附表編號2、5、8販賣
    第三級毒品之犯罪所得，應依刑法第38條之1第1 項前段之
    規定，於被告附表編號2、5、8犯行項下，諭知沒收。至扣
    案現金逾本案附表編號1至8所示合計之犯罪所得部分（即逾
    11,000元），與本案被告之犯罪事實無關，自無庸宣告沒收
    。
　⑵扣案電子磅秤1 台、夾鏈袋1 包、APPLE 行動電話2 支（均
    無搭配門號），均為被告所有，供犯本案附表編號2、5、8
    販賣毒品所用之物，業據被告自承在卷，是應依毒品危害防
    制條例第19條第1 項之規定，不論屬於犯罪行為人與否，均
    沒收之。　
  ⑶扣案摻有第三、四級毒品成分之果汁粉包6 包（驗後淨重合
    計23.606公克）、摻有第三級毒品成分之咖啡包2包（驗後
    淨重合計16.536公克），及第三級毒品愷他命3 包（驗後淨
    重合計38.077公克），經送驗後，分別含有上開第三、四級
    毒品之成分，自屬違禁物，應依刑法第38條第1 項規定，在
    被告最後一次販賣第三級毒品犯行（附表編號5）項下，宣
    告沒收。而直接包裝前開毒品之包裝袋，因直接包裹毒品，
    其上毒品衡情無法析離，亦無析離之實益，應視同毒品，一
    併沒收。至鑑驗耗損之毒品部分，因已滅失，爰不為沒收之
    諭知。　
據上論結，應依刑事訴訟法第368條、第369條第1項前段、第364
條、刑法第299條第1項前段，判決如主文。
本案經檢察官李賜隆提起公訴，檢察官劉玲興到庭執行職務。
中　　華　　民　　國　　110 　年　　12　　月　　30　　日
                  刑事第三庭    審判長法  官  徐美麗
                                      法  官  方百正
                                      法  官  陳億芳
以上正本證明與原本無異。
如不服本判決應於收受本判決後20日內向本院提出上訴書狀，其
未敘述上訴理由者，並得於提起上訴後20日內向本院補提理由書
狀（均須按他造當事人之人數附繕本）「切勿逕送上級法院」。
中　　華　　民　　國　　110 　年　　12　　月　　30　　日
　　　　　　　　　　　　　　　　　　　書記官  陳慧玲
附錄本判決論罪科刑法條：
【修正前毒品危害防制條例第4 條】
製造、運輸、販賣第一級毒品者，處死刑或無期徒刑；處無期徙
刑者，得併科新臺幣二千萬元以下罰金。 
製造、運輸、販賣第二級毒品者，處無期徒刑或七年以上有期徒
刑，得併科新臺幣一千萬元以下罰金。
製造、運輸、販賣第三級毒品者，處七年以上有期徒刑，得併科
新臺幣七百萬元以下罰金。
製造、運輸、販賣第四級毒品者，處五年以上十二年以下有期徒
刑，得併科新臺幣三百萬元以下罰金。
製造、運輸、販賣專供製造或施用毒品之器具者，處一年以上七
年以下有期徒刑，得併科新臺幣一百萬元以下罰金。
前五項之未遂犯罰之。
附表
編號 犯罪事實 本院判決主文   原審主文  1 易子翔於109 年5 月底某日，先使用微信軟體，以暱稱「哈瓦士」之帳號與周佳蓉聯繫交易毒品事宜後，在高雄市○○區○○○路000 號附近，以2,000 元之代價，販賣摻有第三級毒品「4-甲基甲基卡西酮」或「3,4-亞甲基雙氧苯基乙基胺丁酮」之毒品咖啡包5 包給周佳蓉得手。 （本院判決主文） 上訴駁回。   （原審主文） 易子翔販賣第三級毒品，累犯，處有期徒刑參年拾月。扣案之犯罪所得新臺幣貳仟元沒收。扣案電子磅秤壹台、夾鏈袋壹包、APPLE 行動電話貳支，均沒收。  2 易子翔先使用微信軟體，以暱稱「哈瓦士」之帳號與周佳蓉聯繫交易毒品事宜後，於109 年6 月26日上午5 時53分許，在高雄市○○區○○路00號前，以2,000 元之代價，販賣摻有第三級毒品「4-甲基甲基卡西酮」或「3,4-亞甲基雙氧苯基乙基胺丁酮」之毒品咖啡包5 包給周佳蓉得手。 （本院判決主文） 原判決關於沒收部分撤銷。 其他上訴駁回。   （原審主文） 易子翔販賣第三級毒品，累犯，處有期徒刑參年拾月。扣案之犯罪所得新臺幣貳仟元沒收。扣案電子磅秤壹台、夾鏈袋壹包、APPLE 行動電話貳支，均沒收。扣案毒品咖啡包貳包，含包裝袋（驗後淨重合計拾陸點伍參陸公克），均沒收。  3 易子翔於109 年6 月底某日，先使用微信軟體，以暱稱「茂野吾郎」之帳號與陸衍廷聯繫交易毒品事宜後，在高雄市前鎮區之瑞豐國中附近，以2,000 元之代價，販賣第三級毒品愷他命1 包給陸衍廷得手。 （本院判決主文） 上訴駁回。   （原審判決主文） 易子翔販賣第三級毒品，累犯，處有期徒刑肆年。扣案之犯罪所得新臺幣貳仟元沒收。扣案電子磅秤壹台、夾鏈袋壹包、APPLE 行動電話貳支，均沒收。  4 易子翔先使用微信軟體，以暱稱「茂野吾郎」之帳號與陸衍廷聯繫交易毒品事宜後，於109 年7月5 日下午10時29分許，相約在高雄市前鎮區瑞豐國中附近交易第三級毒品愷他命，惟雙方到場後，易子翔因身上之毒品數量不夠，遂要求陸衍廷稍晚再到場交易而未遂。 （本院判決主文） 上訴駁回。   （原審判決主文） 易子翔販賣第三級毒品未遂，累犯，處有期徒刑貳年肆月。扣案電子磅秤壹台、夾鏈袋壹包、APPLE 行動電話貳支，均沒收。  5 易子翔先使用微信軟體，以暱稱「茂野吾郎」之帳號與陸衍廷聯繫交易毒品事宜後，於109 年7月9 日下午5 時18分許，在高雄市前鎮區瑞豐國中附近，以1,000 元之代價，販賣第三級毒品愷他命1 包給陸衍廷得手。 （本院判決主文） 易子翔販賣第三級毒品，累犯，處有期徒刑參年拾壹月。扣案之犯罪所得新臺幣壹仟元，電子磅秤壹台、夾鏈袋壹包、APPLE 行動電話貳支，及毒品愷他命參包（含包裝袋，驗後淨重合計參拾捌點零柒柒公克）、毒品咖啡包貳包（含包裝袋，驗後淨重合計拾陸點伍參陸公克），毒品果汁粉包陸包（含包裝袋，驗後淨重合計貳拾參點陸零陸公克），均沒收，   （原審判決主文） 易子翔販賣第三級毒品，累犯，處有期徒刑參年拾壹月。扣案之犯罪所得新臺幣壹仟元沒收。扣案電子磅秤壹台、夾鏈袋壹包、APPLE 行動電話貳支，均沒收。扣案毒品愷他命參包，含包裝袋（驗後淨重合計參拾捌點零柒柒公克）電話貳支，均沒收。  6 易子翔於109 年6 月底某日，先使用微信軟體，以暱稱「茂野吾郎」之帳號與蕭逸軒聯繫交易毒品事宜後，委由不知情之不詳成年男子前往交付毒品，而在高雄市○○區○○街00號附近某全家便利商店旁，以1,200 元之代價，販賣摻有第三級毒品「3,4-亞甲基雙氧甲基卡西酮（Methylone ）」、第四級毒品「Nitrazepam（硝西泮）」之毒品果汁粉包數包給蕭逸軒得手。 （本院判決主文） 上訴駁回。   （原審判決主文） 易子翔販賣第三級毒品，累犯，處有期徒刑參年玖月。扣案之犯罪所得新臺幣壹仟貳佰元沒收。扣案電子磅秤壹台、夾鏈袋壹包、APPLE行動電話貳支，均沒收。  7 易子翔於109 年7 月10日之3 、4 日前之下午7時許，先使用微信軟體，以暱稱「茂野吾郎」之帳號與蕭逸軒聯繫交易毒品事宜後，在高雄市小港區高鳳路726 巷與福德西巷口附近，以1,200元之代價，販賣摻有第三級毒品「3,4-亞甲基雙氧甲基卡西酮（Methylone ）」、第四級毒品「Nitrazepam（硝西泮）」之毒品果汁粉包4 包給蕭逸軒得手。 （本院判決主文） 上訴駁回。   （原審判決主文） 易子翔販賣第三級毒品，累犯，處有期徒刑參年玖月。扣案之犯罪所得新臺幣壹仟貳佰元沒收。扣案電子磅秤壹台、夾鏈袋壹包、APPLE行動電話貳支，均沒收。  8 易子翔先使用微信軟體，以暱稱「茂野吾郎」之帳號與蕭逸軒聯繫交易毒品事宜後，於109 年7月9 日下午4 時50分許，在高雄市小港區高鳳路726 巷與福德西巷口附近，以1,600 元之代價，販賣摻有第三級毒品「3,4-亞甲基雙氧甲基卡西酮（Methylone ）」、第四級毒品「Nitrazepam（硝西泮）」之毒品果汁粉包10包（議價時原約定6 包，易子翔後分裝為10包而交付）給蕭逸軒得手。 （本院判決主文） 原判決關於沒收部分撤銷。 其他上訴駁回   （原審判決主文） 易子翔販賣第三級毒品，累犯，處有期徒刑參年拾月。扣案之犯罪所得新臺幣壹仟陸佰元沒收。扣案電子磅秤壹台、夾鏈袋壹包、APPLE行動電話貳支，均沒收。扣案之毒品果汁粉包陸包，含包裝袋（驗後淨重合計貳拾參點陸零陸公克），均沒收。